臺灣高等法院臺中分院民事裁定
111年度抗字第306號
抗  告  人  謝玉英  
相  對  人  臺灣銀行股份有限公司

法定代理人  許志文  
上列抗告人與相對人間假處分事件，抗告人對於民國111年6月17
日臺灣彰化地方法院111年度裁全字第182號裁定，提起抗告，本
院裁定如下：
    主  文
抗告駁回。
抗告訴訟費用由抗告人負擔。
    理  由
一、相對人聲請意旨略以：
    第三人○○工業有限公司(下稱○○公司)於民國110年7月12日邀
    同第三人許○○、張○○等人為連帶保證人，向相對人借款新臺
    幣(下同)3,500萬元(下稱系爭借款)迄未清償。而○○公司名
    下已有2家工廠辦理歇業登記，並將具經濟價值之機器設備
    悉數變賣，卻未用以清償系爭借款。另保證人張○○竟於相對
    人聲請假扣押強制執行之際，將其所有如原裁定附表所示土
    地(下稱系爭土地)先行設定抵押權予抗告人後，再以買賣方
    式辦理移轉登記，張○○與抗告人間之移轉行為，係通謀虛偽
    意思表示，且害及相對人之債權，相對人擬依民法第87條規
    定，起訴請求確認系爭土地之買賣及移轉無效，並依民法第
    244條第2項規定，撤銷系爭土地之移轉及抵押權設定登記，
    為避免抗告人進一步將系爭土地移轉予不知情之善意第三人
    ，使相對人之債權日後不能或甚難強制執行，爰依民事訴訟
    法第532條規定，聲請准供擔保後對抗告人名下系爭土地為
    假處分等語。
二、抗告意旨略以：
    抗告人並非系爭借款之當事人，系爭借款能否獲償，與抗告
    人名下財產無涉。且抗告人取得系爭土地後，並未再為處分
    ，相對人就假處分之原因，顯未盡釋明之責，而非僅僅釋明
    不足，原裁定逕准相對人供擔保以代釋明，准對抗告人之系
    爭土地為假處分，自有違誤等語。
三、按債權人就金錢以外之請求，因請求標的之現狀變更，有日
    後不能強制執行，或甚難強制執行之虞，欲保全強制執行者
    ，得聲請假處分；又債權人聲請假處分應就其請求及假處分
    之原因釋明之，釋明如有不足，而債權人陳明願供擔保或法
    院認為適當者，法院得定相當之擔保，命供擔保後為假處分
    ，此觀民事訴訟法第532條、第533條準用第526條第1項及第
    2項規定自明。所謂請求，係指債權人已在或欲在本案訴訟
    請求之標的及其請求之原因事實；所謂假處分之原因，則係
    指因請求標的之現狀變更，有日後不能強制執行或甚難執行
    之虞之事由；所謂釋明，係指當事人提出證據，使法院就其
    主張之事實，得生薄弱之心證，信其大概如此之行為。又假
    處分僅為保全強制執行之方法，如符合上開假處分條件，並
    經債權人釋明假處分之原因存在，法院即得為准許假處分之
    裁定，至於當事人主張實體上之理由是否正當，核屬本案問
    題，非假處分程序所能解決。
四、經查：
　㈠相對人就其主張，業據提出放款借據、(催告)函、全部查詢
    表、(假扣押)民事裁定、土地登記謄本、地籍異動索引、戶
    籍謄本、財產目錄、工廠現場之列印照片、公司資料查詢單
    及假扣押執行函等件(部分為影本)為證，應可認就假處分之
    請求已有相當之釋明。
　㈡另查，相對人曾於111年4月25日以中興授字第00000000000號
    函，催告張○○履行保證人之責任(原審裁全字182號卷第261
    頁)，而張○○即於111年5月12日將系爭34筆土地全數設定抵
    押權予抗告人，再於111年5月26日將系爭土地，全數以買賣
    為原因移轉登記予抗告人(參同上卷第27～94頁土地登記謄本
    )，時間相當密接，並造成相對人無從實施假扣押(同上卷第
    265頁)，則相對人就其請求有日後不能強制執行或甚難執行
    之虞，應已盡釋明之責。縱其釋明尚有不足，惟相對人既陳
    明願供擔保以代釋明，則原裁定因而准相對人供擔保後對系
    爭土地為假處分，自無違誤。
　㈢至於抗告人與張○○間就系爭土地之移轉及設定抵押，是否為
    通謀意思表示而無效、或是否侵害相對人之債權而得撤銷等
    ，核屬當事人主張之實體上理由是否正當之本案問題，非假
    處分程序所能解決，併此敘明。
五、綜上所述，原裁定依相對人之聲請，准相對人供擔保後就抗
    告人名下系爭土地為假處分，核無違誤。抗告論旨指摘原裁
    定不當，求予廢棄，為無理由，應予駁回。
六、據上論結，本件抗告為無理由，爰裁定如主文。
中　　華　　民　　國　　111 　年　　8 　　月　　10　　日
                民事第七庭    審判長法　官 王  銘
                                    法　官 唐敏寶
                                    法　官 高英賓
正本係照原本作成。
再為抗告應以適用法規顯有錯誤為理由。
如提起再抗告者應於裁定送達後10日內向本院提出抗告理由狀（
須按照他造人數附具繕本）並繳納抗告裁判費新台幣1,000元，
同時委任律師或具有律師資格之關係人為代理人。
因疫情而遲誤不變期間，得向法院聲請回復原狀。

                                    書記官 吳伊婷

中　　華　　民　　國　　111 　年　　8 　　月　　10　　日